【裁判字號】    92,毒抗,39
【裁判日期】    920210
【裁判案由】    毒品危害防制條例
【裁判全文】
臺灣高等法院刑事裁定                              九十二年度毒抗字第三九號
    抗  告  人
    即  被  告  甲○○  男、二.
右抗告人因毒品危害防制條例案件，不服台灣桃園地方法院民國九十一年十二月十二
日裁定 (九十一年度毒聲字第三五七九號)，提起抗告，本院裁定如左：
    主  文
抗告駁回。
    理  由
一、原裁定意旨略以：被告甲○○前因施用毒品案件，經法院裁定送觀察勒戒後，認
    無繼續施用毒品之傾向，由台灣桃園地方法院檢察署檢察官於民國八十八年十月
    八日，以八十八年度毒偵字第三八八號不起訴處分確定在案。惟被告又自八十九
    年中某日起至九十一年八月二十日止，連續施用第一級毒品海洛因，為警於九十
    一年九月二十九日二十時許採尿送驗，結果呈嗎啡陽性反應等事實，已據被告於
    警訊時坦承不諱，並有尿液檢驗報告在卷可稽。核被告係曾送觀察勒戒後，認無
    繼續施用毒品之傾向，經不起訴處分確定後，五年內再犯施用毒品罪，爰依毒品
    危害防制條例第二十條第三項前段之規定，裁定令入勒戒處所，觀察勒戒。
二、本件抗告意旨略謂：抗告人即被告之前因患有感冒而至藥房購買「葡萄王安嗽糖
    漿」，伊懷疑尿液檢體所以有毒品反應，係伊服用上開藥物所致，且警察於驗尿
    時，未依法定程序處理，抗告人無法得知該瓶尿液是否抗告人所有云云。
三、本院經查：本件抗告人對其前因施用毒品案件，經法院裁定送觀察勒戒後，認無
    繼續施用毒品之傾向，由台灣桃園地方法院檢察署檢察官於民國八十八年十月八
    日，以八十八年度毒偵字第三八八號不起訴處分確定在案之事實並不否認，並有
    前科資料表在卷足憑。而抗告人自八十九年中某日起至九十一年八月二十日止，
    連續施用第一級毒品海洛因之事實，已據抗告人於警訊時坦承不諱，且抗告人確
    曾於九十一年八月十五日夥同蘇裕閔一起施用毒品海洛因，又據證人蘇裕閔於警
    訊時證述屬實，另抗告人為警採取其施放之尿液，經送檢驗結果，確呈毒品嗎啡
    反應等情，又有桃園縣衛生局不法藥物尿液檢定書一紙在卷可稽，足認抗告人確
    有施用第一級毒品之事實無訛。雖抗告人辯稱其之前因患有感冒而至藥房購買「
    葡萄王安嗽糖漿」，伊懷疑尿液檢體所以有毒品反應，係伊服用上開藥物所致云
    云，惟抗告人於警訊時始終未曾提及前開用藥之事，於本件抗告時亦未提出醫院
    處方箋或病歷證明書以供查證，甚且於警訊時坦承施用毒品並請求給予自新機會
    ，則抗告人上開所辯，顯係事後卸責之詞，不足採信。再者，被告於警訊時，在
    警訊筆錄上簽名並按捺手印，且表示筆錄之內容實在，並表示上開時地所排放之
    尿液檢體是由被告本人親自清洗瓶子、排放尿液後封瓶等情，有該筆錄在卷可稽
    ，是被告抗辯採尿程序不合云云，並無足採。故而本件尚無何積極憑據足資證明
    警員有將被告尿液調包之事實。綜上各情，原審以抗告人曾因施用毒品送觀察勒
    戒後，認無繼續施用毒品之傾向，經不起訴處分確定，五年內再犯施用毒品罪，
    乃依毒品危害防制條例第二十條第三項前段之規定，裁定令入勒戒處所執行觀察
    勒戒，經核尚無不合。抗告人提起抗告指摘原裁定不當，為無理由，應予駁回。
四、據上論斷，應依刑事訴訟法第四百十二條裁定如主文。
中      華      民      國      九十二      年      二      月    十    日
                              臺灣高等法院刑事第四庭
                                  審判長法  官  蔡  永  昌
           法  官  李  英  豪
                                        法  官  徐  昌  錦
右正本證明與原本無異。
不得再抗告。
                                        書記官  吳  金  來
中      華      民      國    九十二    年      二      月     十二     日


司法院資訊處製作；財團法人民間司法改革基金會備份。
